最　高　行　政　法　院　裁　定
　　　　　　　　　　　　　　　　　　 96年度裁字第00711號
抗　告　人　甲○○
上列抗告人因與相對人財政部高雄關稅局間進口貨物核定完稅價
格事件，抗告人對於中華民國95年7月31日高雄高等行政法院95
年度簡字第180號裁定，提起抗告，本院裁定如下︰
　　主  文
抗告駁回。
抗告訴訟費用由抗告人負擔。
　　理  由
一、按對於適用簡易程序之裁判提起上訴或抗告，須經本院許可
    ，且該許可以訴訟事件所涉及之法律見解具有原則性者為限
    ，行政訴訟法第235條定有明文。所謂法律見解具有原則性
    ，係指該事件所涉及之法律問題意義重大，而有加以闡釋之
    必要情形而言，如對行政命令是否牴觸法律所為之判斷；或
    就同類事件高等行政法院所表示之見解，相互牴觸。
二、本件抗告人因進口貨物核定完稅價格事件，不服訴願決定提
    起本件行政訴訟，案經原審裁定駁回其訴，略以：本件相對
    人94年7月22日高普興字第0941005311號復查決定書係以郵
    務送達方式投遞，前經中華郵政股份有限公司台南郵局（下
    稱台南郵局）於94年7月27日送達至抗告人之住居所台南縣
    永康市○○○路358巷6號19樓之3，而由抗告人住居所之「
    府城天下乙區管理中心」管理委員會蔡朝家管理員代為收受
    ，而「府城天下乙區管理中心」地址係設於南縣永康市○○
    ○路358巷6號、8號、10號、12號等情，此有上開台南郵局
    送達證書影本附於原處分卷、台南郵局95年3月1日南郵字第
    0950200115號函所附經送達人員補充說明之原送達證書影本
    附於訴願卷可稽。是上揭復查決定書既經送達於抗告人住居
    所之接收郵件人員收受，依訴願法第47條第3項、行政訴訟
    法第71條第1項前段、第72條第1項及第2項之規定，該復查
    決定書之送達自屬合法。從而本件抗告人提起訴願之起算期
    間，應自94年7月28日起算，因抗告人設址於台南縣，依訴
    願法第16條第1項規定應扣除在途期間5日，核計其提起訴願
    之30日不變期間，至94年8月31日（星期三）即已屆滿。抗
    告人卻遲至94年12月27日始提起訴願，此亦有原訴願卷附之
    相對人加蓋於抗告人訴願書上收文戳記所載日期可考，顯已
    逾法定不變期間。又抗告人雖曾於94年9月30日向相對人提
    出申請書，參諸上述說明，顯逾訴願法第14條第1項所定期
    間，且未於30日內補送訴願書，亦與訴願法第57條之規定不
    合，其提起訴願亦不合法。則本件訴願決定以抗告人提起訴
    願逾法定期間，為不受理決定，依法並無不合。抗告人復提
    起本件撤銷訴訟，自非合法，應予駁回。又抗告人之訴，既
    經從程序上予以駁回，其實體上之主張，自無庸審究，併予
    說明等由，資為判斷之論據。
三、本件抗告人以其申報進口之車輛確實為事故車等實體上之事
    由提起抗告，經核係對事實認定之爭執，並無所涉及之法律
    見解，具有原則上之重要情事，抗告人提起抗告，不合首揭
    規定，不應許可，其抗告不合法，應予駁回。
四、依行政訴訟法第104條、民事訴訟法第95條、第78條，裁定
    如主文。
中　　華　　民　　國　　96　　年　　4　　 月　　12　　日
                  第一庭審判長法  官　高　啟　燦
                              法  官  黃　璽　君
                              法  官　廖　宏　明
                              法  官　楊　惠　欽
                              法  官　林　樹　埔
以  上  正  本  證  明  與  原  本  無  異
中　　華　　民　　國　　96　　年　　4　　 月　　12　　日
　　　　　　　　　　　　　　　書記官　彭　秀　玲
